臺灣橋頭地方法院民事判決　　　　　　110年度岡小字第620號
原　　　告　新安東京海上產物保險股份有限公司高雄分公司

法定代理人　鄧政信　


訴訟代理人　朱少盟　
被　　　告　陸俊宏　
上列當事人間請求損害賠償事件，本院於民國110 年10月14日言
詞辯論終結，判決如下：
    主      文
被告應給付原告新臺幣貳萬伍仟貳佰零伍元，及自民國一百一十
年九月十四日起至清償日止，按週年利率百分之五計算之利息。
原告其餘之訴駁回。
訴訟費用新臺幣壹仟元由被告負擔。
本判決關於原告勝訴部分得假執行。但被告如以新臺幣貳萬伍仟
貳佰零伍元為原告預供擔保，免為假執行。
    事實及理由
一、按民事訴訟法第436條之8所定事件，依法應行調解程序者，
    如當事人一造於調解期日5日前，經合法通知無正當理由而
    不於調解期日到場，法院得依到場當事人之聲請，命即為訴
    訟之辯論，並得依職權由其一造辯論而為判決，同法第436
    條之12第1 項定有明文。查本件原訂於民國110 年10月14日
    依法進行起訴前之調解，調解通知並於110 年9 月3 日寄存
    送達予被告，然被告並未按時到場，爰依前開法律規定，依
    到場原告請求，命即為訴訟之辯論，並依其聲請由其一造辯
    論而為判決。
二、原告主張：被告於108 年7 月30日7 時26分許，駕駛機械鏟
    土機，行經高雄市○○區○○路00巷00號前側附近時，因未
    注意駕駛動力機械倒車時，應謹慎緩慢後倒，並應注意其他
    車輛，致與原告所承保、訴外人林佳穎駕駛之車牌號碼000-
    0000號自用小客車（下稱系爭車輛）發生碰撞，造成系爭車
    輛車體受損（下稱系爭事故）。原告已依保險契約賠付系爭
    車輛之修復費用新臺幣（下同）41,375元（含零件20,425元
    、工資20,950元）。為此依侵權行為及保險代位之法律關係
    提起本件訴訟，聲明：被告應給付原告41,375元，及自起訴
    狀繕本送達之翌日起至清償日止，按週年利率百分之5 計算
    之利息。
三、被告經合法通知，未於調解、言詞辯論期日到場爭執，亦未
    提出書狀作何陳述及聲明。
四、得心證之理由：
（一）按因故意或過失，不法侵害他人之權利者，負損害賠償責
      任；汽車、機車或其他非依軌道行駛之動力車輛，在使用
      中加損害於他人者，駕駛人應賠償因此所生之損害，但於
      防止損害之發生，已盡相當之注意者，不在此限，民法第
      184條第1項、第191條之2分別定有明文。次按被保險人因
      保險人應負保險責任之損失發生，而對於第三人有損失賠
      償請求權者，保險人得於給付賠償金額後，代位行使被保
      險人對於第三人之請求權。但其所請求之數額，以不逾賠
      償金額為限，保險法第53條第1 項著有規定。經查，原告
      主張之上開事實，業據提出與所述相符之汽車保險理賠申
      請書、訴外人林佳穎駕駛執照、系爭車輛行照、高智捷汽
      車股份有限公司估價單、電子發票證明聯、車損照片、高
      雄市政府警察局道路交通事故當事人登記聯單、道路交通
      事故現場圖、理賠支付對象明細表為證（見本院卷第17頁
      至第33頁），且有高雄市政府警察局交通警察大隊110 年
      8 月17日高市警交安字第11 071762600號函暨所附道路交
      通事故初步分析研判表、道路交通事故照片相片黏貼紀錄
      表、道路交通事故調查表、道路交通事故談話紀錄表、道
      路交通事故現場圖可憑（見本院卷第47頁至59頁）。本院
      依上開調查證據之結果，認原告主張之事實為真。從而，
      被告就系爭事故之發生為有過失，其過失並與系爭車輛損
      壞之結果間有相當因果關係，揆諸上開規定，被告自應負
      損害賠償責任並由原告代位行使請求權無疑。
（二）又物被毀損時，被害人固得請求加害人賠償物被毀損所減
      少之價額，並以修復費用為估定之標準，然應以必要者為
      限(如修理材料以新品換舊品，應予折舊)。是以，損害賠
      償既係在填補被害人所受之損害，使其回復物被毀損前之
      應有狀態，自不應使被害人額外受利，故被害人修理材料
      以新品換舊品者，應予折舊。查原告雖請求系爭車輛之修
      復費用共計41,375元（含零件20,425元、工資20,950元）
      ，並提出電子發票證明聯、估價單為證。然依上開說明，
      計算被告此部分應負擔損害賠償數額時，自應扣除上開材
      料折舊部分，始屬合理。又依行政院所頒固定資產耐用年
      數表及固定資產折舊率表，非運輸業用客車、貨車之耐用
      年數為5 年，依平均法計算其折舊結果（即以固定資產成
      本減除殘價後之餘額，按固定資產耐用年數表規定之耐用
      年數平均分攤，計算折舊額），每年折舊率為5 分之1 ，
      並參酌營利事業所得稅查核準則第95條第6 項規定「固定
      資產提列折舊採用定率遞減法者，以1 年為計算單位，其
      使用期間未滿1 年者，按實際使用之月數相當於全年之比
      例計算之，不滿1 月者，以1 月計」，系爭車輛自出廠日
      103 年10月，迄本件車禍發生時即108 年7 月30日，已使
      用4 年9 月，則零件扣除折舊後之修復費用估定為4,255
      元【計算方式：1.殘價＝取得成本÷( 耐用年數＋1)即20
      ,425÷( 5+1)≒3,404 （小數點以下四捨五入）；2.折舊
      額＝( 取得成本－殘價) ×1/（耐用年數）×（使用年數
      ）即( 20,425－3,404)×1/5 ×（4+9/12）≒16,170（小
      數點以下四捨五入）；3.扣除折舊後價值＝（新品取得成
      本－折舊額）即20,425－16,170＝4,255 】。從而，原告
      所得請求之維修費用，為系爭車輛零件扣除折舊之費用4,
      255 元，加計不用折舊之工資20,950元，共25,205元。
五、綜上所述，原告依民法第184 條第1 項前段、第191 條之2
    及保險法第53條第1 項等規定，請求被告給付25,205元，及
    自起訴狀繕本送達被告翌日即110 年9 月14日（於110 年9
    月3 日為寄存送達，經10日於110 年9 月13日生效，見本院
    卷第69頁，故起訴狀繕本送達翌日為110 年9 月14日）起至
    清償日止，按週年利率5%計算之利息，為有理由，應予准許
    。逾此範圍之請求，則無理由，應予駁回。
六、本件原告勝訴部分係就民事訴訟法第436 條之8 適用小額訴
    訟程序所為被告敗訴之判決，依民事訴訟法第436 條之20規
    定，應依職權宣告假執行。並依同法第392 條第2 項之規定
    ，依職權宣告被告預供相當之擔保，免為假執行。
七、訴訟費用負擔之依據：民事訴訟法第79條。
中    華    民    國   110    年    10    月    28    日
                  岡山簡易庭  法    官  林揚奇
以上正本係照原本作成。
民事訴訟法第436條之24第2項：對於本判決之上訴，非以違背法
令為理由，不得為之。
如對本判決上訴，須於判決送達後20日內向本院提出上訴狀，並
須表明原判決所違背之法令及其具體內容與依訴訟資料可認為原
判決有違背法令之具體事實之上訴理由。（均須按他造當事人之
人數附繕本）。
中    華    民    國   110    年    10    月    28    日
                              書 記 官  陳麗如